# 试乘试驾车折旧方法的讨论

提问人：hcl1986 时间：2013-09-06 20:42:15
4S店各种型号的轿车均有若干辆试乘试驾车，厂方规定试乘试驾车的试乘试驾期间为 6 个月，超过 6 个月后该试乘试驾车只能作为二手车转让，由于试乘试过程多采用比较激进的开车模式（经常大力刹车，急转等试验车子性能），故对车子的损耗较一般驾车方式明显偏高，而 6 个月后的市场价也会低于同等车龄的轿车，请问这种类型的试乘试驾车能作为固定资产吗，若能作为固定资产，能否以6 个月加预计停止试乘试驾后至转让的时间（按历史经验，合理系统的估计）作为折旧期间，以转让时的售价减去相关税费作为净残值（准让价通常全新车辆的6-7折）。

回答人：chenyiwei
试乘试驾车经济利益的实现方式主要包括两方面：一是作为样品，通过实际操作体验促进该车型的销售；二是最终作为二手车转让。
由于整个过程短于一年，因此不建议确认为固定资产，而是确认为存货。其成本和预计作为二手车的可变现净值之间的差额在 6 个月试驾期间摊销计入销售费用；后续的转让按照正常商品销售处理。

提问人：hcl1986 时间：2013-09-07 07:48:07
陈版，假设厂方规定的试乘试驾车期超过 1 年，此时将试乘试驾车转为固定资产合理吗？

回答人：chenyiwei
这种情况下在试乘试驾车期内是可以认为符合固定资产定义的，可以作为固定资产计提折旧。后续转让按照处置固定资产处理。